# 预付的工程款期后验收不合格拆除的账务处理

提问人：随风 8373 时间：2019-06-20 11:06:43
请教陈版： 18 年 11 月预付了一个设备款 50 万（总合同 100 万）， 19年 1 月份验收不合格，结果拆掉了，现在还在诉讼要求退还预付的 50 万元，由于安装完成及验收不合格都在 19 年，则应作为资产负债表日后非调整事项，这个预付账款不能调整为其他应收款，另一方面，安装的设备在资产负债日是存在的，在资产负债表日后拆掉了，那需不需要以在建工程的名义作为长期资产列报；个人认为如果作为长期资产列报，则跟目前所掌握的情况不一致，有可能误导投资者，如果不作为长期资产列报，则又不能反映资产负债日的事实

回答人：chenyiwei
要考虑：相关的建安工程是否在资产负债表日前已经开始？导致质量问题的施工环节是否在资产负债表日之前已经开始？据此合理、谨慎地确定截至资产负债表日是否存在在建工程和预付工程款的减值事实，以及施工方的违约事实。在此基础上，合理确定在建工程损失的应归属期间，确定对报告年度而言是否属于资产负债表日后调整事项。另外，考虑其减值金额时，需谨慎评估通过诉讼追回损失的可能性及金额。